【裁判字號】    99,上訴,1074
【裁判日期】    991026
【裁判案由】    妨害性自主
【裁判全文】
臺灣高等法院臺中分院刑事判決        99年度上訴字第1074號
上  訴  人
即  被  告  丙○○
指定辯護人  陳佩吟律師
上列上訴人因妨害性自主案件，不服臺灣彰化地方法院99年度訴
字第353號中華民國99年4月30日第一審判決（起訴案號：臺灣彰
化地方法院檢察署99年度偵字第2654號），提起上訴，本院判決
如下：
    主  文
上訴駁回。
    事  實
一、丙○○自幼有聽覺及語言障礙，為瘖啞人，而000000000（
    真實姓名、年籍，詳如卷附對照表，以下簡稱「甲○」）為
    語言障礙之身體殘障女子，丙○○與甲○均為彰化縣田尾鄉
    居民，又同為聾啞人士，因而認識。丙○○於民國（下同）
    99年3月8日下午5時許，在彰化縣田尾鄉溪畔村溪畔巷157號
    活動中心，見甲○獨自一人在該處看電視，即上前以手語與
    甲○攀談，甲○不願理會丙○○。丙○○竟趁甲○前往活動
    中心附設公廁上廁所時尾隨之，並趁甲○欲關廁所門時強行
    進入並鎖住廁所門，並基於強制性交之犯意，不顧甲○之掙
    扎反抗，強行將甲○全身衣物脫除，再脫除自己衣物後，違
    反甲○意願而親吻甲○胸部、嘴唇，並撫摸甲○胸部，不斷
    壓制甲○雙手反抗，又因在廁所內空間狹小，甲○持續全身
    掙扎，因而往廁所地面跪下去，因而呈半跪姿勢，世欽也順
    勢採半跪姿勢，並用力將甲○往牆壁上推去靠住，以此強暴
    方法，將其陰莖強行插入甲○陰道內，而對甲○強制性交得
    逞，致甲○受有「左肩瘀傷、右前胸瘀傷、左側臀抓傷、右
    膝蓋擦傷、左前臂、兩手手背瘀傷、陰道壁6點鐘方向出血
    點」之傷害（傷害部分不另論罪）。嗣因甲○之媳婦乙女（
    卷內代號000000000B，真實姓名、年籍詳卷內對照表）見
    甲○久未返家，發覺有異，乃外出尋找，經附近朝天宮廟祝
    丁○○指示甲○前去廁所之身影，乙女乃前往前開活動中心
    廁所查看，並在廁所門外聽聞甲○以喉部發出之呼救聲，緊
    急返家告知其夫即甲○之子丙男（卷內代號000000000 A，
    真實姓名、年籍詳卷內對照表)，乙女、丙男再一同攜帶棒
    球棍返回前開活動中心廁所，由丙男持棒球棍敲開廁所門，
    驚見丙○○與甲○在廁所內全身赤裸，甲○披頭散髮，廁所
    內一片凌亂，丙○○見狀即拿起衣褲要逃跑，但即被丙男制
    止並報警處理，乙女即以手機（有照相功能）拍照蒐證，並
    將婆婆甲○衣褲穿上。警方並於據報後，隨即趕抵現場處理
    。
二、案經甲○訴由彰化縣警察局北斗分局報請臺灣彰化地方法院
    檢察署檢察官偵查起訴。
    理  由
甲、程序部分（證據能力）：
一、告訴人甲○之警詢筆錄，乃被告以外之人於審判外之言詞陳
    述，原則上並無證據能力（即不得以之直接作為認定犯罪事
    實存否之證據），且被告之選任辯護人於本院準備程序中亦
    當庭表明此部分有關證人甲○之警詢筆錄無證據能力，從而
    依刑事訴訟法第159條第1項、第159條之5第1項之規定，證
    人甲○於警詢時之陳述自無證據能力。惟證人甲○於警詢時
    之陳述雖均無證據能力，然仍非不得以之彈劾有證據能力之
    證據，進而削弱或否定其證明力。
二、按性侵害犯罪防治法第10條第1項「醫院、診所對於被害人
    ，不得無故拒絕診療及開立驗傷診斷書」、第3項「第一項
    驗傷診斷書之格式，由中央衛生主管機關會商有關機關定之
    」之規定，依同法第11條第1項相關規定，係為防治性侵害
    犯罪及保護被害人權益，對於被害人驗傷及取證所為之特別
    規定，其依此項規定所製作之驗傷診斷書，應屬刑事訴訟法
    第159條第1項「法律有規定」之傳聞證據之例外（最高法院
    95年度臺上字第5026號判決意旨參照）。查，卷附財團法人
    彰化基督教醫院開立之驗傷診斷書，為依性侵害犯罪防治法
    第10條第1項之規定開立之驗傷診斷書，依前開判決要旨，
    應屬刑事訴訟法第159條第1項「法律有規定」之傳聞證據之
    例外，而有證據能力。
三、按刑事訴訟法第159條之5第1項及第2項分別規定：「被告以
    外之人於審判外之陳述，雖不符前4條之規定，而經當事人
    於審判程序同意作為證據，法院審酌該言詞陳述或書面陳述
    作成時之情況，認為適當者，亦得為證據」；「當事人、代
    理人或辯護人於法院調查證據時，知有第159條第1項不得為
    證據之情形，而未於言詞辯論終結前聲明異議者，視為有前
    項之同意」，然於適用該條第2項之擬制同意時，除須當事
    人、代理人或辯護人「知有」同法第159條第1項不得為證據
    之情形，而仍未聲明異議外，且須經「法院審酌該言詞陳述
    或書面陳述作成時之情況，認為適當者」，始克相當，並非
    謂當事人、代理人或辯護人於言詞辯論終結前未聲明異議者
    ，即均得逕採為證據。另，所謂「審酌該陳述作成時之情況
    ，認為適當」者，係指依各該審判外供述證據製作當時之過
    程、內容、功能等情況，是否具備合法可信之適當性保障，
    加以綜合判斷而言；倘法院審酌結果，認為該違背法定程序
    屬證據相對排除法則，但其情節重大，或其可信度明顯過低
    之情事者，即應認其欠缺適當性，仍不具證據能力，而不得
    作為證據（最高法院96年度臺上字第5046號、97年度臺上字
    第4096號判決要旨參照）。查，辯護人以99年7月27日聲請
    調查證據狀附證人丁○○之書面報告（書面陳述，見本院卷
    第120頁），本質上屬於證人審判外之書面陳述，對此檢察
    官、被告及辯護人雖至言詞辯論終結前均未聲明異議，但本
    院審酌其製作時之情況不明，而且，書面報告記載：【看見
    】被告與甲○兩人在廁所走道【脫光衣服】，後來兩人【跑
    進男廁所裡面】等文，明顯與其於99年10月12日審理時具結
    證述情節不符（參後述理由欄乙、一、(三)之證人丁○○具結
    證詞），本院審酌結果，認上開書面陳述證據資料，尚有不
    當及證明力明顯過低之瑕疵，認為以之作為證據非屬適當。
    揆諸前開規定及說明，爰依刑事訴訟法第159條之5規定，認
    丁○○之書面報告無證據能力。
四、警卷所附之事後補拍現場照片3張、偵查卷附被害人媳婦即
    乙女以手機拍攝案發當時照片5張等照片，均係屬機械性紀
    錄特徵，也就是認識對象的是照相鏡頭，透過鏡頭形成的畫
    面映寫入膠卷或特定儲存設備內（如記憶卡），然後還原於
    照相紙上，故照相中不含有人的供述要素，在現實情形與作
    為傳達結果的照相，在內容上的一致性是透過機械的正確性
    來加以保障的，在照相中並不存在人對現實情形的知覺、記
    憶，在表現時經常可能發生的錯誤（如知覺的不準確、記憶
    隨時間推移而發生的變化、遺忘），故照相當然是非供述證
    據，並無傳聞法則之適用，惟上開照片既係透過相機拍攝後
    沖印所得，且與本案犯罪事實具有關聯性，而被告及其選任
    辯護人對於卷內所附之上開各該照片亦均未主張係執法人員
    違法取得，經查又無不得作為證據之事由，依法自得作為證
    據，而有證據能力（最高法院97年度臺上字第3854號判決意
    旨參見）。
五、證人甲○、乙女、丙男於偵查中具結後之陳述：
(一)、按被告以外之人於偵查中向檢察官所為陳述，除顯有不可信
    之情況者外，得為證據，刑事訴訟法第159條之1第2項定有
    明文。偵查中對被告以外之人（包括證人、鑑定人、告訴人
    、被害人及共同被告等）所為之偵查筆錄，或被告以外之人
    向檢察官所提之書面陳述，性質上均屬傳聞證據。惟現階段
    刑事訴訟法規定檢察官代表國家偵查犯罪、實施公訴，依法
    其有訊問被告、證人及鑑定人之權，證人、鑑定人且須具結
    ，而實務運作時，檢察官偵查中向被告以外之人所取得之陳
    述，原則上均能遵守法律規定，不致違法取供，其可信度極
    高，職是，被告以外之人前於偵查中已具結而為證述，除反
    對該項供述得具有證據能力之一方，已釋明「顯有不可信之
    情況」之理由外，不宜遽指該證人於偵查中之陳述不具證據
    能力。
(二)、查，本件後開所引證人甲○、乙女、丙男於檢察官偵查中具
    結後所為之陳述，有證人結文附卷可稽（見偵查卷第24至26
    頁），且並無證據證明上開證述有何顯不可信之情況，證人
    甲○在審理中並經被告及辯護人行使反對詰問權，至於乙女
    、丙男在審理中固未經被告及辯護人行使反對詰問權，但被
    告及其辯護人在原審及本院各次準備、審理程序，均未聲請
    傳喚乙女、丙男到庭對質、詰問，可認其已捨棄對乙女、丙
    男之反對詰問權。是以，被告之辯護人於本院雖爭執證人甲
    ○偵查中具結後之陳述，認無證據能力，然依上說明，本院
    認證人甲○、乙女、丙男於偵查中具結後證言具有證據能力
    ，且已經合法調查，得作為認定犯罪事實之判斷依據。至於
    ，其證言是否足以證明檢察官主張之犯罪事實，則屬證明力
    之問題，縱使其證明力不足，仍無礙於其證言有證據能力。
六、除「證人甲○、乙女、丙男於偵查中具結後之陳述」以外，
    本判決所引用其他被告以外之人之供述證據部分：
(一)、按被告以外之人於審判外之陳述，雖不符合同法第159 條之
    1 至第159 條之4 之規定，但經當事人於審判程序同意作為
    證據，法院審酌該言詞陳述或書面陳述作成時之情況，認為
    適當者，亦得為證據。當事人、代理人或辯護人於法院調查
    證據時，知有第159 條第1 項不得為證據之情形，而未於言
    詞辯論終結前聲明異議者，視為有前項之同意，刑事訴訟法
    第159 條之5 亦有規定。該立法意旨在於傳聞證據未經當事
    人之反對詰問予以核實，原則上先予排除。惟若當事人已放
    棄反對詰問權，於審判程序中表明同意該等傳聞證據可作為
    證據；或於言詞辯論終結前未聲明異議，基於尊重當事人對
    傳聞證據之處分權，及證據資料愈豐富，愈有助於真實發見
    之理念，且強化言詞辯論主義，使訴訟程序得以順暢進行，
    上開傳聞證據亦均具有證據能力。
(二)、本判決下列所引用被告以外之人於審判外之言詞或書面陳述
    （「證人甲○、乙女、丙男於偵查中具結後之陳述」除外）
    ，雖不符前4條之規定，屬傳聞證據，然各該被告以外之人
    於審判外之陳述均出於自由意思為之，且陳述之時點較接近
    於事實發生之時點，陳述之內容係其等親自見聞之事，亦無
    不法取供之情形，本院審酌上開證據資料製作時之情況，並
    無顯有不可信及違法不當之瑕疵，認為以之作為證據應屬適
    當。而且，被告及其辯護人，就本判決所引用被告以外之人
    於審判外之陳述，雖知上開證據資料為傳聞證據，但迄至言
    詞辯論終結前亦未聲明異議，本院審酌上開證據資料製作時
    之情況，並無顯有不可信及違法不當之瑕疵，亦認為以之作
    為證據應屬適當，故依刑事訴訟法第159條之5第2項之規定
    ，前開證據資料均應例外認定有證據能力。
七、按被告（此不同於被告以外之人）之自白，非出於強暴、脅
    迫、利誘、詐欺、疲勞訊問、違法羈押或其他不正之方法，
    且與事實相符者，得為證據，刑事訴訟法第156條第1 項定
    有明文。本件被告於警詢、偵訊、羈押訊問、原審準備程序
    、本院移審訊問時之自白（包括部分自白）部分，被告及其
    選任辯護人於本院審理時均未提出其他可供證明被告下列經
    本院所引用之自白（包括部分自白）部分，究有如何之遭受
    「強暴、脅迫、利誘、詐欺、疲勞訊問、違法羈押或其他不
    正之方法」始為自白之證據，以供本院得以即時調查審認，
    並參酌上開所述證據部分之證據等，均足認被告下列經本院
    所引用之自白（包括部分自白）部分，其與事實相符者，依
    法自得為證據。
乙、實體部分：
一、認定事實所憑之證據及理由：
    訊據上訴人即被告丙○○矢口否認加重強制性交犯行，辯稱
    ：伊未強拉甲○進入廁所，也未強脫甲○衣物，甲○係自願
    與伊發生性行為，但伊要插入時甲○不舒服，故未插入云云
    。然查：
(一)、被告於99年3月9日警詢供稱：伊在昨日（99年3月8日）下午
    5 點左右，在活動中心外面徒手拉甲○到廁所內，脫光對方
    衣服，也將自己衣服脫掉，撫摸對方身體胸部，並把生殖器
    （陰莖）插入對方陰道內前後抽動，大概3分鐘左右等語（
    見警詢卷第3頁背面）。又於同日檢察官訊問時供稱：99年3
    月8日下午5時，伊至（彰化縣）田尾鄉溪畔村活動中心廁所
    ，有對1名女子強暴，脫她上衣、褲子、內褲，並將自己衣
    服脫光，將陰莖插入對方陰道等語（見偵查卷第7頁）。又
    於同日檢察官聲請羈押，經法官為羈押前訊問時供稱：99年
    3月8日下午5時許，在田尾鄉溪畔巷157號活動中心廁所內，
    伊對甲○為性侵害行為，伊有全部脫完甲○衣服、褲子，有
    將生殖器插入甲○陰道等語（見聲羈卷第4頁）。又於99年4
    月6日原審準備程序供稱：「（對於檢察官起訴之犯罪事實
    是否認罪？）我認罪。（你是否確實違反甲○之同意，強拉
    她去廁所並強脫去她的褲子而為強制性交？）是的」等語（
    見原審卷第21頁）。又於99年5 月31日本院移審訊問時，向
    本院法官供稱：「（上訴要旨？）我只有犯一次錯，已知錯
    以後不會再犯。（對原審判決所認定犯罪事實，有何意見？
    ）我認罪，判太重，希望判輕一點」等語（見本院卷第13頁
    背面）。
(二)、99年3月8日、99年3月11日甲○兩次至財團法人彰化基督教
    醫院驗傷，99年3月8日驗有「左肩瘀傷、右前胸瘀傷、左側
    臀抓傷、左前臂、兩手手背瘀傷、右膝蓋擦傷」之傷害，99
    年3月11日驗有「左肩瘀傷、右前胸瘀傷、左側臀抓傷、右
    膝蓋擦傷、左前臂、兩手手背瘀傷、在【6點鐘之陰道壁有
    出血點】」等傷害，有該院受理疑似性侵害事件驗傷診斷書
    2份可稽（見偵查卷末證物袋內，即偵查卷第45頁）。而且
    ，甲○於原審審理中結證稱：「（到了廁所裡面發生何事？
    ）被告扒了我的衣服，並且親我的嘴。被告硬要進來我的門
    ，在我要關廁所門的時候被告闖進來的。（你有無抗拒被告
    ？你如何受傷的？）有。而且被告硬脫我的褲子，被告脫我
    的褲子時，我不從，我就跪下去，我的膝蓋就受傷。我的左
    邊肩膀瘀傷是因為被告用力，而且要吻我，我掙扎時造成我
    肩膀受傷的。我的右前胸受傷是因為被告吸我的胸部。我的
    兩隻手的手臂受傷是因為與被告在掙扎的時候受傷的。被告
    有擰我又有咬我……我當時半跪著，被告也半跪著，被告把
    我往牆壁上靠，被告的陰莖對我的陰道插入」等語（見原審
    卷第37頁背面、38頁）。甲○上開證詞，核與其驗傷診斷書
    所載傷勢相符，且由甲○全身多處瘀傷、抓傷、膝蓋擦傷之
    傷害觀之，被告應係以違反甲○意願之方式、以強暴方法施
    以強制性交。雖然辯護人質疑：甲○曾於警偵訊中均稱未遭
    被告陰莖或手指插入，以及證人謝明諭醫師證述：甲○在99
    年3月8日接受檢查時，謝明諭醫師主動詢問下體陰道部分有
    無傷害、疼痛，甲○向謝明諭醫師告知「應該沒有」等情，
    顯與甲○在原審審判中之陳述不符。然而，甲○陰道壁6點
    鐘方向有出血點，業經該醫院醫師黃隆蓉檢驗明確，並在99
    年3月11日受理疑似性侵害事件驗傷診斷書載明無訛。黃隆
    蓉醫師並於本院證稱：有出血點即表示新傷，99年3月11日
    檢查時，伊可明顯看出出血點，出血點係指不久之前有流過
    血，出血點與陳舊性傷痕之差別，在於陳舊性裂傷不會有出
    血情況，也不會看到有出血點，就是舊傷口等語（見本院卷
    95頁背面至96頁背面）。參照甲○於本院也證稱：99年3月8
    日案發之後至99年3月11日第二次驗傷之前，伊未與任何男
    性發生性交關係等語（見本院卷181頁背面），益徵甲○陰
    道壁6點鐘方向出血點，係出自於被告以陰莖插入性交所致
    ，已無庸置疑，甲○警偵訊中部分證詞否認遭被告強制性交
    等逞，核屬迴護之詞（詳後敘述），並非可採。至於，99年
    3 月8日第一次驗傷時，陰部部位記載「無（傷）」，檢查
    之醫師謝明諭對此證稱：該記載係「根本沒有看」，而非「
    看了以後陰部沒有傷」，因檢查之時甲○敘述有被強暴但未
    被插入，若被害人覺得有被插入，伊一定會再找婦產科醫師
    做陰部驗傷等語（見本院卷第91頁背面、92頁背面）。是以
    ，第一次驗傷診斷書陰部部位記載「無（傷）」，並非醫師
    目視檢查結果「無傷」，而係囿於甲○對醫師之陳述，致未
    進一步檢查，故此部分之記載，仍難採為被告有利之認定。
(三)、證人即彰化縣田尾鄉朝天宮之廟祝丁○○固於本院證稱：被
    告與甲○認識約1年多，兩人很有話聊，時常在活動中心與
    朝天宮中間之樹下比（手語），有時抱在一起，伊所看見均
    係被告抱甲○腰部，99年3月8日下午，伊進入活動中心打掃
    ，在廁所外面，看見被告、甲○在活動中心廁所男女共用走
    道空間內，兩人站在那邊玩，被告未穿上衣，甲○有穿衣服
    ，後來，其等是否進入隔間廁所（按：外有門板，內有蹲式
    馬桶，見警卷第12頁照片），如何進入隔間廁所，以及進入
    隔間廁所發生何事，伊不清楚等語（見本院卷第175、176至
    177頁、178至179頁）。雖可證明被告與甲○同為語言障礙
    之人，平日有較一般人親暱舉動，但被告與甲○何時進入隔
    間廁所，如何進入及進入後發生何事，證人丁○○均不知情
    ，衡諸社會常情，一般男女間感情交往，縱有肢體親熱動作
    ，未必表示男、女雙方均有發生性行為之合意。是以，被告
    與甲○平日縱有如上之親暱舉動，亦未能以此推知甲○同意
    與被告性交。又因甲○與被告有部分感情，以致甲○在警詢
    、偵訊否認被告有將其陰莖插入其陰道（見警詢卷第5頁背
    面、偵查卷第19頁），在本院也一度證稱：要插入未插入，
    有點摩擦到等語（見本院卷第180頁背面、181頁），而作迴
    護被告之詞，但經本院進一步詢問：「（妳剛剛說被告的陰
    莖要插入妳的陰道，即將要插入有摩擦到，所以妳把他推開
    。妳又說被告的陰莖沒有全部插入。妳所謂的插入是否是指
    全部的陰莖插入妳的陰道才叫做插入？）不是。因為被告要
    插入，但是我年紀很大覺得很痛，所以我才把他推開。（是
    不是因為被告的陰莖已經插入一部分，但是妳的陰道已經乾
    燥而覺得痛，所以妳才把被告推開？）對」等語（見本院卷
    第181頁背面、182頁）。甲○此部分證詞，核與上開99年3
    月11日驗傷診斷書所載：在【6點鐘之陰道壁有出血點】之
    傷害吻合，則甲○遭被告以陰莖插入方式強制性交乙情，已
    灼然甚明。
(四)、又，證人乙女、丙男於檢察官偵查中之證述，可資證明乙女
    遍尋不獲其婆婆甲○下落，經向廟祝探訪，方才知道甲○在
    廁所內，並協同丙男搶救其母親之經過（見偵查卷第20、21
    頁）。而證人即朝天宮廟祝丁○○亦證述：伊告訴乙女，其
    婆婆甲○在廁所等語（見本院卷第175頁背面），核與乙女
    、丙男所證相符。此外，復有甲○之兒子、媳婦打開廁所門
    後，以手機（附照相功能）所拍照片5張、警方事後補拍現
    場照片3張在卷可佐（見偵查卷第45頁之證物袋內、警詢卷
    第12頁），觀之手機照片影像：「甲○當時披頭散髮，坐在
    廁所地上，全身赤裸，而被告站在廁所門外，正趕緊穿上褲
    子，現場一片凌亂。」以當時甲○披頭散髮、亂髮幾乎罩住
    臉部之情況，益可證明確實遭到被告無禮之暴力對待，方有
    如此慘狀。
(五)、綜上益證被告於警詢、偵訊、羈押訊問、原審準備程序、本
    院移審訊問時之部分自白（見理由欄乙、一、(一)部分）與事
    實相符，應堪採信。其事後否認犯行，所辯顯係畏罪卸責之
    詞，不足採信。本件事證明確，被告犯行洵堪認定，應予依
    法論科。
二、法律適用及維持原審判決之理由：
(一)、本件被害人甲○係語言障礙之身體殘障人士，有附於偵查卷
    末證物袋內之身心障礙手冊影本可參，而語言障礙人士之求
    救能力低於一般人，屬於容易淪為歹徒加害目標之族群，當
    屬於刑法第222條第1項第3款（原審判決漏載「第3款」）之
    身體障礙人士。故核被告所為，係犯刑法第222條第1項第3
    款，對身體障礙之人以強暴方法犯加重強制性交罪。
(二)、被告以手語表示自幼瘖啞，並有殘障手冊上記載「聾、啞」
    為證（見原審卷內辯護狀所附手冊影本），瘖啞人受教育之
    障礙高於一般人，而且外界事物之溝通、表達、思考之能力
    容易低於一般人，故刑法第20條規定為得減輕其刑之事由。
    考量被告自述僅有啟聰學校國小六年級肄業之程度，並以資
    源回收為生，屬於在社會邊緣求生的族群，未受完整教育，
    確實較缺乏自我控制能力，爰適用刑法第20條規定減輕其刑
    。
(三)、原審適用刑法第222條第1項第3款、第20條規定，並審酌被
    告並無前科，素行尚可，然其違反被害人之意願，妨害其性
    自主，嚴重影響被害人之身心健康與人格自由，所為殊無足
    取，及其警偵訊時原本承認性交得逞，然原審審理中改稱並
    未性交得逞，欠缺悔意，且審酌被告自身為瘖啞人外，其配
    偶及兒子均為智障人士，家世堪憐，但家中並非毫無恆產，
    且被告既然與被害人同是身體障礙弱勢族群，但並未發揮同
    理心關懷被害人，反而施加暴力強制性交，且以被害人身體
    所受多處傷害，被害人兒媳破門時被發現之悽慘模樣，可知
    被告確實對甲○施以不友善之暴力對待，又審酌被告犯罪動
    機、目的、智識程度、生活狀況、及犯後未與被害人達成和
    解等一切情狀，量處有期徒刑4年，另說明被告所為前開犯
    行，致被害人甲○受有身體多處傷害，乃強暴行為所造成之
    當然結果，爰不另論以傷害罪，其認事用法及量刑均稱妥適
    。被告上訴意旨，否認犯罪，為無理由，應予駁回。
據上論結，應依刑事訴訟法第368條，判決如主文。
本案經檢察官乙○○到庭執行職務。
中    華    民    國    99    年    10    月    26    日
            刑事第九庭    審判長法  官  江  德  千
                                法  官  賴  妙  雲
                                法  官  陳  宏  卿                          
以上正本證明與原本無異。     
如不服本判決應於收受送達後10日內向本院提出上訴書狀，其未
敘述上訴之理由者，並得於提起上訴後10日內向本院補提理由書
（均須按他造當事人之人數附繕本）「切勿逕送上級法院」。
                                                        
                                書記官  林  振  甫

中    華    民    國    99    年    10    月    26    日
【附錄論罪科刑法條全文】
中華民國刑法第222條第1項
（加重強制性交罪）
犯前條之罪而有下列情形之一者，處 7 年以上有期徒刑：
一、二人以上共同犯之者。
二、對未滿十四歲之男女犯之者。
三、對精神、身體障礙或其他心智缺陷之人犯之者。
四、以藥劑犯之者。
五、對被害人施以凌虐者。
六、利用駕駛供公眾或不特定人運輸之交通工具之機會犯之者。
七、侵入住宅或有人居住之建築物、船艦或隱匿其內犯之者。
八、攜帶兇器犯之者。

司法院資訊處製作；財團法人民間司法改革基金會備份。
